臺灣新北地方法院刑事判決
111年度審交訴字第111號
公  訴  人  臺灣新北地方檢察署檢察官
被      告  王宗建


上列被告因過失致死案件，經檢察官提起公訴（111 年度偵字第
21779 號、111 年度調偵字第1398號），本院判決如下：
    主  文
王宗建犯過失致死罪，處有期徒刑拾月。
    事實及理由
壹、查被告王宗建所犯係死刑、無期徒刑、最輕本刑為3 年以上
    有期徒刑以外之罪，其於準備程序就被訴事實為有罪之陳述
    ，經告知簡式審判程序之旨，並聽取其與檢察官之意見後，
    本院認無不得或不宜改依簡式審判程序進行之處，爰依刑事
    訴訟法第273 條之1 第1 項、第284 條之1 之規定，裁定進
    行簡式審判程序。
貳、本案犯罪事實、證據及應適用之法條，除下列事項應予刪除
    、補充外，餘均引用附件即檢察官起訴書之記載：
一、犯罪事實欄一第7 行所載之「無照明」，應刪除之。
二、補充「被告王宗建於111 年7 月28日本院準備程序及審理時
    之自白（參本院卷附當日各該筆錄）」為證據。　　　　
叁、審酌被告為領有合格駕駛執照之人，在公用道路上駕駛車輛
    期間，本應時時注意並遵守道路交通安全規則，以維護自身
    及其他用路人之生命、身體或財產之安全，卻於案發時地疏
    於注意而闖越紅燈號誌，因而肇生本件交通事故，致被害人
    蔡岱融遭車輛碰撞後全身多處骨折引發創傷性休克而死亡，
    造成難以回復結果，且令被害人之家屬承受天人永隔之莫大
    哀痛，甚為不該，兼衡被告之素行、教育程度、職業、家庭
    經濟與生活狀況、犯罪後始終坦認犯行，態度勉可，然迄今
    未能與被害人之繼承人達成和解或成立調解，亦未取得前述
    繼承人之諒解等一切情況，量處如主文所示之刑，以資處罰
    。
肆、本判決係依刑事訴訟法第310 條之2 及第454 條所製作之簡
    化判決，依法僅需記載犯罪事實、證據名稱及應適用之法條
    ，並得以簡略方式為之，如認定之犯罪事實、證據及應適用
    之法條，與檢察官起訴書之記載相同者，得引用之，附此敘
    明。
據上論斷，應依刑事訴訟法第273 條之1 第1 項、第299 條第1
項前段、第310 條之2 、第454 條（本件依刑事判決精簡原則，
僅記載程序法條文），判決如主文。
本案經檢察官陳雅詩偵查起訴，由檢察官陳炎辰到庭執行公訴。
中　　華　　民　　國    111   年 　  8  　月 　 23  　日
                刑事第二十四庭  法  官　李俊彥   
以上正本證明與原本無異。
如不服本判決，應於判決送達後20日內敘明上訴理由，向本院提
出上訴狀（應附繕本），上訴於臺灣高等法院。其未敘述上訴理
由者，應於上訴期間屆滿後20日內向本院補提理由書「切勿逕送
上級法院」。
                                書記官  林慈恩
中　　華　　民　　國　  111 　年　   8    月    23    日
附錄本判決論罪之法律條文：
中華民國刑法第276 條
因過失致人於死者，處5 年以下有期徒刑、拘役或50萬元以下罰
金。
--------------------------------------------------------
附件：
臺灣新北地方檢察署檢察官起訴書
                                    111年度偵字第21779號
                                   111年度調偵字第1398號
　　被　　　告　王宗建　男　50歲（民國00年0月00日生）
　　　　　　　　　　　　住○○市○○區○○街0號3樓
　　　　　　　　　　　　國民身分證統一編號：Z000000000號
上列被告因過失致死案件，已經偵查終結，認應提起公訴，茲將
犯罪事實及證據並所犯法條分敘如下：
　　　　犯罪事實
一、王宗建於民國111年3月23日23時55分許，駕駛車牌號碼000-
    0000號租賃小客車，行經新北市新莊區新北大道4段與中環
    路交岔路口，本應注意汽車行駛時，行駛至行車管制號誌正
    常運作之交岔路口，應遵守交通標誌、標線、號誌之指示且
    車輛面對圓形紅燈表示禁止通行，不得超越停止線或進入路
    口，以避免危險或交通事故之發生，且依當時天候雨、夜間
    有照明、無照明、柏油路面濕潤、無缺陷、無障礙物、視距
    良好等情況，復依其智識、精神狀態、車況正常等並無不能
    注意之情形，竟疏未注意，貿然闖紅燈穿越路口，適有蔡岱
    融（已歿）騎乘車牌號碼000-000號普通重型機車行經於此
    ，王宗建所駕駛之車輛不慎撞擊上開機車，蔡岱融因而全身
    多處骨折引發創傷性休克而死亡，王宗建肇事後，於犯行未
    為任何有偵查犯罪職權之公務員發覺前，即於警員到場處理
    時，表明其為肇事者，主動接受調查而接受裁判。
二、案經蔡岱融之父蔡志成告訴及新北市政府警察局新莊分局報
    告偵辦。
　　　　證據並所犯法條
一、訊據被告王宗建就上開犯罪事實坦承不諱，核與證人即告訴
    人蔡志成、證人吳長壽等人證述情節相符，並有道路交通事
    故現場圖、道路交通事故調查報告表㈠㈡、亞東紀念醫院診斷
    證明書、現場暨車損照片、汽車出租約定切結書、車輛詳細
    資料報表、新北市政府警察局新莊分局處理死亡相驗照片及
    現場勘察報告、本署檢驗報告書及相驗屍體證明書各1份在
    卷可稽，足認被告之自白與事實相符，其犯嫌堪以認定。
二、核被告所為，係犯刑法第276條之過失致死罪嫌。其於肇事
    後，犯罪偵查機關未發覺前，即主動向到場處理之警員自承
    其為肇事者，並願接受裁判，此有道路交通事故肇事人自首
    情形記錄表1張在卷可按，請依刑法第62條本文減輕其刑。
三、依刑事訴訟法第251條第1項提起公訴。
　　此　致
臺灣新北地方法院
中　　華　　民　　國　 111　　年　　6 　　月　　2 　　日
　　　　　　　　　　　　　　檢察官　陳雅詩